【裁判字號】    99,毒抗,374
【裁判日期】    991213
【裁判案由】    毒品危害防制條例
【裁判全文】
臺灣高等法院刑事裁定                 99年度毒抗字第374號
抗  告  人
即  被  告  林正隆
上列抗告人因違反毒品危害防制條例案件，不服臺灣板橋地方法
院99年度毒聲字第1445號，中華民國99年10月28日裁定 (聲請案
號：臺灣板橋地方法院檢察署99年度聲觀字第1249號) ，提起抗
告，本院裁定如下：
    主  文
抗告駁回。
    理  由
一、原裁定意旨略以：抗告人即被告林正隆於民國99年7月6日下
    午 4時許採尿前96小時，在不詳處所，施用第二級毒品安非
    他命一次等情，雖為被告所否認，惟經採集尿液檢驗後，呈
    安非他命陽性反應，有臺灣尖端先進生技醫藥股份有限公司
    濫用藥物檢驗報告 1份在卷可憑，其施用第二級毒品安非他
    命之行為，足堪認定。爰依毒品危害防制條例第20條第 1項
    、觀察勒戒處分執行條例第3條第1項之規定，裁定將被告送
    勒戒處所觀察、勒戒等語。
二、抗告意旨略以：被告並非於 5年後再犯施用毒品罪，應逕行
    提起公訴，而非聲請觀察、勒戒云云。
三、按安非他命為毒品危害防制條例第2條第2項第 2款所規定之
    第二級毒品。又犯同條例第10條施用第二級毒品之罪者，檢
    察官應聲請法院裁定，或少年法院(地方法院少年法庭)應先
    裁定，令被告或少年入勒戒處所觀察、勒戒，其期間不得逾
    2月。觀察、勒戒後，檢察官或少年法院(地方法院少年法庭
    ) 依據勒戒處所之陳報，認受觀察、勒戒人無繼續施用毒品
    傾向者，應即釋放，並為不起訴之處分或不付審理之裁定；
    認受觀察、勒戒人有繼續施用毒品傾向者，檢察官應聲請法
    院裁定或由少年法院(地方法院少年法庭)裁定令入戒治處所
    強制戒治，其期間為六個月以上，至無繼續強制戒治之必要
    為止，但最長不得逾一年。依前項規定為觀察、勒戒或強制
    戒治執行完畢釋放後， 5年後再犯第10條之罪者，適用本條
    前2項之規定。同條例第20條第1項至3項分別定有明文。
四、經查，被告固否認有施用第二級毒品之犯行，辯稱：其係因
    前往石牌榮總洗腎及服用高血壓藥物，始呈甲基安非他命陽
    性反應云云。惟被告經臺灣板橋地方法院檢察署觀護人於99
    年7月6日採集其尿液送由臺灣尖端先進生技股份有限公司以
    酵素免疫分析法初驗，再以氣相層析質譜儀法確認結果，呈
    甲基安非他命之陽性反應，有該公司99年 7月19日出具之濫
    用藥物檢驗報告附卷可稽。按甲基安非他命經口服投與後約
    70％於24小時內自尿中排出，約90％於96小時內自尿中排出
    ，由於甲基安非他命成分之檢出與其投與方式、投與量、個
    人體質、採尿時間與檢測儀器之精密度等諸多因素有關，因
    此僅憑尿液中呈安非他命陽性反應，並無法確實推算吸食時
    間距採集時間之長短，惟依上述資料推斷，最長可能不會超
    過4日，業經行政院衛生署藥物食品檢驗局81年2月 8日藥
    檢一字第 00156號函示明確。又經檢察官函詢行政院國軍退
    除役官兵輔導委員會臺北榮民總醫院，答覆略以：無論被告
    於該院就診情形、所用藥物成分、劑量，皆未含有甲基安非
    他命成分乙情，亦有該院99年10月1日出具之北總內字第099
    0021854 號函及所附藥物清單在卷足憑，是被告上開所辯，
    顯不足採。被告所採尿液送驗結果，既呈甲基安非他命之陽
    性反應，顯見被告於99年7月6日為觀護人採尿前回溯96小時
    內之某時，確有施用第二級毒品甲基安非他命之犯行無疑。
    又被告前於88年間因施用毒品案件，經裁定送觀察、勒戒後
    ，認有繼續施用毒品之傾向，經法院裁定令入戒治處所施以
    強制戒治，而於88年 2月26日執行完畢乙節，有本院被告前
    案紀錄表在卷可憑，是被告於前次觀察、勒戒及強制戒治執
    行完畢5年後再犯本件毒品危害防制條例第10條第2項施用第
    二級毒品罪，揆諸上開說明，自應再入勒戒處所施以觀察、
    勒戒。原審認被告施用第二級毒品犯行明確，依毒品危害防
    制條例第20條第1項、觀察勒戒處分執行條例第3條第 1項之
    規定，裁定將被告送勒戒處所觀察、勒戒，於法並無不合，
    從而，被告以非 5年後再犯云云提起本件抗告，為無理由，
    應予駁回。
據上論斷，應依刑事訴訟法第412條，裁定如主文。
中    華    民    國    99    年    12    月    13    日
                  刑事第十三庭  審判長法  官  曾德水
                                      法  官  王復生
                                      法  官  宋松璟
以上正本證明與原本無異。
不得再抗告。
                                      書記官  蘇秋
中    華    民    國    99    年    12    月    13    日

司法院資訊處製作；財團法人民間司法改革基金會備份。
